臺灣高雄地方法院刑事判決　　　　　　　96年度訴字第1038號
公　訴　人　臺灣高雄地方法院檢察署檢察官
被　　　告　丙○○
上列被告因偽造文書等案件，經檢察官提起公訴（96年度偵字第
2656號），嗣因被告就被訴事實為有罪之陳述，本院並聽取當事
人之意見後，改依簡式審判程序進行，判決如下：
    主  文
丙○○意圖為自己不法之所有，以不正方法由自動付款設備取得
他人之物，處拘役貳拾日，如易科罰金，以新台幣壹仟元折算壹
日；又意圖為自己不法之所有，以不正方法由自動付款設備取得
他人之物，處拘役肆拾日，如易科罰金，以新台幣壹仟元折算壹
日。應執行拘役伍拾日，如易科罰金，以新台幣壹仟元折算壹日
。
丙○○行使偽造私文書，足以生損害於他人，處有期徒刑月，
如易科罰金，以新台幣壹仟元折算壹日，附表編號2 所示時地偽
造之信用卡簽帳單上之「甲○○」署名壹枚，沒收。
    事  實
一、丙○○與甲○○原係夫妻關係（於民國96年2 月5 日離婚）
    ，其竟意圖為自己不法所有，於96年1月5日凌晨2 時許，在
    高雄市○○區○○路782 巷31號住處內，竊取其妻甲○○所
    有放置皮包內之中華郵政股份有限公司（以下簡稱中華郵政
    ）提款卡（卡號：00000000000000號）1 張（丙○○竊盜該
    提款卡部分，業經檢察官另為不起訴處分），復另意圖為自
    己不法所有，於96年1 月5 日中午12時29分許，持其竊得之
    前開提款卡，至位於高雄市○○區○○路78 0之2 號高雄銀
    行所屬提款機之自動付款設備，輸入甲○○所設定之密碼，
    使該提款機之識別系統對真正持卡人之識別陷於錯誤，丙○
    ○因而由該自動付款設備取得甲○○在中華郵政之存款新台
    幣（下同）4,000 元。
二、丙○○又意圖為自己不法所有，於96年1 月7 日上午5 時21
    分許，再次持前開竊得之提款卡，至高雄市○○區○○路69
    號海軍官校郵局所屬提款機之自動付款設備，輸入正確密碼
    ，使該提款機之識別系統對真正持卡人之識別陷於錯誤，丙
    ○○因而由該自動付款設備取得甲○○在中華郵政之存款1,
    000 元。
三、丙○○另意圖為自己不法所有，於96年1 月10日下午4 時許
    ，在高雄市○○區○○路782 巷31號住處內，竊取甲○○所
    有放置客廳之玉山銀行股份有限公司（以下簡稱玉山銀行）
    信用卡（卡號：0000000000000000號）1 張（丙○○竊盜該
    信用卡部分，業經檢察官另為不起訴處分），丙○○復基於
    意圖為自己不法所有之犯意，持上開竊得之信用卡，接續於
    附表所示時間，在高雄市○○區○○路75號7 樓之「龍祥商
    務旅館」，以上開竊得之信用卡表示欲在該旅館住宿，並出
    示其身份證上之配偶欄，向該旅館店員主張其已獲得配偶甲
    ○○之授權，使該旅館誤以為其有權使用該信用卡，而允其
    接續以附表所示金額簽帳刷卡消費，且為丙○○提供住宿服
    務，經不知情之店員交付商店存根聯之簽帳單後，丙○○即
    於附表所示時間在該簽帳單上署名丙○○3 次（詳如附表所
    示），復基於行使偽造私文書之犯意，於附表編號2 之時間
    ，在該簽帳單上偽簽「甲○○」之署名1 次，以偽造「甲○
    ○」名義出具不實簽帳單私文書後，再行使該私文書持交店
    員收執核對，以表示「甲○○」同意依據信用卡持卡人合約
    條件，按簽帳單之金額付款，足以生損害於「甲○○」、前
    揭旅館及發卡之玉山銀行對於信用卡管理之正確性，致使該
    旅館店員陷於錯誤，而提供住宿服務，丙○○因此獲得免支
    付前開消費款項之財產上不法利益。嗣因甲○○察覺前揭提
    款卡、信用卡不翼而飛，報警處理並以電話詢問丙○○後，
    經警方調閱96年1 月7 日在前揭海軍官校郵局所屬提款機之
    監視錄影帶，及向玉山銀行查詢前開信用卡之交易刷卡明細
    ，而悉上情。
四、案經高雄市政府警察局楠梓分局報告台灣高雄地方法院檢察
    署檢察官偵查起訴。
    理  由
壹、程序方面：
    按本件被告所犯係死刑、無期徒刑、最輕本刑為3 年以上有
    期徒刑以外之罪，其於準備程序就前揭被訴事實為有罪之陳
    述，經受命法官告知簡式審判程序之旨，並聽取其與公訴人
    之意見後，本院認無不得或不宜改依簡式審判程序進行之處
    ，爰依刑事訴訟法第273 條之1 第1 項、第284 條之1 ，裁
    定本件由受命法官獨任進行簡式審判程序，合先敘明。
貳、實體方面：
一、上揭犯罪事實業據被告於警詢、偵查及本院審理時坦承不諱
    ，核與被害人甲○○所指述之遭盜領存款及遭盜刷信用卡等
    情節相符；事實欄所列犯罪事實一、二部分，並有被害人甲
    ○○之中華郵政前揭提款卡所屬帳戶查詢最近交易資料1 紙
    附卷可稽；事實欄所列犯罪事實二之部分，並有被告至前揭
    海軍官校郵局所屬提款機提款之監視錄影畫面翻拍照片3 張
    在卷可憑；事實欄所列犯罪事實三之部分，並有信用卡交易
    明細表、信用卡簽帳單3 張在卷可參，足認被告自白與事實
    相符。本案事證明確，被告犯行堪予認定。
二、被告於事實欄所列犯罪事實一、二所為，其以上開竊得之提
    款卡自前揭自動付款設備取得甲○○在中華郵政之存款所為
    ，係犯刑法第339 條之2 第1 項之以不正方法由自動付款設
    備取得他人之物罪。被告於事實欄所列犯罪事實三所為，則
    係犯刑法第216 條、第210 條行使偽造私文書罪及同法第33
    9 條第2 項之詐欺得利罪（起訴書所犯法條欄固記載被告此
    部分所為，係犯刑法第339 條第1 項詐欺取財罪，然起訴書
    之犯罪事實欄業已明確載明被告就此部分所為，因而獲得免
    支付前開消費款項之財產上不法利益，故此部分逕由本院予
    以更正適用法條為同法第339 條第2 項之詐欺得利罪，附此
    敘明）。其在附表編號2 之簽帳單上偽造「甲○○」署名之
    行為，係偽造簽帳單私文書之階段（部分）行為，而偽造私
    文書之低度行為又為行使偽造私文書之高度行為所吸收，均
    不另論罪。被告於附表編號1 至4 所示時間多次詐欺得利犯
    行，係出於同一詐欺犯意，該詐欺得利行為於密切接近之時
    間、同一地點實施，應視為數個舉動之接續施行，屬接續犯
    ，為包括一罪，論以一詐欺得利罪。又被告於附表編號2 所
    示時間，以一出具偽簽「甲○○」署名之不實簽帳單私文書
    行為，同時觸犯行使偽造私文書罪及詐欺得利罪，為想像競
    合犯，應依刑法第55條之規定，從較重之行使偽造私文書罪
    處斷。被告於事實欄所列犯罪事實一之以不正方法由自動付
    款設備取得他人存款之時間係96年1 月5 日，於事實欄所列
    犯罪事實二之以相同手法取得他人存款之時間係96年1 月7
    日，既已相隔2 日，足認其犯意各別；又被告於事實欄所列
    犯罪事實一、二分別所犯之以不正方法由自動付款設備取得
    他人之物罪共二罪，與事實欄所列犯罪事實三從一重處斷之
    行使偽造私文書罪間，犯意各別，且所犯罪名互殊，故被告
    所犯前開三罪應予分論併罰之。
三、爰審酌被告不思以正當方式賺取財物，為貪圖不法利益，竟
    以竊得之提款卡，由提款機之自動付款設備取得他人存款，
    危害正常交易秩序，復以竊得之信用卡，偽簽他人名義或佯
    以已取得他人之授權可使用該信用卡，致前開旅館陷於錯誤
    而提供住宿服務，自屬可議，而其於事實欄所列犯罪事實二
    之犯行中所盜領之存款較事實欄所列犯罪事實一之犯行中為
    多，且其於事實欄所列犯罪事實三所為，足以生損害於甲○
    ○、前揭旅館及發卡之玉山銀行對於信用卡管理之正確性，
    所犯情節較嚴重，惟念及被告犯後坦承犯行，態度並非不良
    ，且所貪圖之利益尚非鉅額等一切情狀，各量處如主文所示
    之刑，並考量被害人損失金額，均諭知以新台幣1000元折算
    1 日之易科罰金折算標準，並就被告所犯以不正方法由自動
    付款設備取得他人財物罪共2 罪，定其應執行之刑，及諭知
    以新台幣1000元折算1 日之易科罰金折算標準，以資懲儆。
    被告在附表編號2 時地偽造之上開信用卡簽帳單原本雖未扣
    案，惟其上偽造之「甲○○」署名1 枚，並無證據證明業已
    滅失，仍應依刑法第219 條規定，不問屬於犯人與否，予以
    宣告沒收之。
據上論斷，應依刑事訴訟法第273條之1第1項、第284條之1、第
299 條第1 項前段，刑法第216 條、第210 條、第219 條、第33
9 條第2 項、第339 條之2 第1 項、第55條、第41條第1 項前段
、第2 項、第51條第6 款，刑法施行法第1 條之1， 判決如主文
。
本案經檢察官乙○○到庭執行職務。
中　　華　　民　　國　　96　　年　　3 　　月　　30　　日
                  刑事第三庭    法　官  郭瓊徽
以上正本證明與原本無異。
如不服本判決，應於收受送達後10日內向本院提出上訴書狀。
中　　華　　民　　國　　96　　年　　4 　　月　　9 　　日
 　　　　　　　　　　　　       書記官  陳瓊芳
附表
┌──┬─────────────┬─────┬──────┬────┐
│編號│刷卡消費成功之時間        │刷卡金額  │在簽帳單上簽│持卡人簽│
│    │                          │（新台幣）│名時間      │名欄上之│
│    │                          │          │            │署名    │
├──┼─────────────┼─────┼──────┼────┤
│1   │96年1月11日上午5時45分    │680       │不詳        │丙○○  │
├──┼─────────────┼─────┼──────┼────┤
│2   │96年1月12日上午5時14分    │580       │96年1 月12日│甲○○  │
│    │                          │          │上午5 時13分│        │
├──┼─────────────┼─────┼──────┼────┤
│3   │96年1月12日下午5時35分    │580       │96年1 月12日│丙○○  │
│    │                          │          │下午5 時37分│        │
├──┼─────────────┼─────┼──────┼────┤
│4   │96年1月13日上午10時48分   │680       │96年1 月13日│丙○○  │
│    │                          │          │上午10時47分│        │
└──┴─────────────┴─────┴──────┴────┘
附錄
刑法第216 條
行使第210 條至第215 條之文書者，依偽造、變造文書或登載不
實事項或使登載不實事項之規定處斷。
刑法第210 條
偽造、變造私文書，足以生損害於公眾或他人者，處5 年以下有
期徒刑。
刑法第339 條
意圖為自己或第三人不法之所有，以詐術使人將本人或第三人之
物交付者，處5 年以下有期徒刑、拘役或科或併科1000元以下罰
金。
以前項方法得財產上不法之利益或使第三人得之者，亦同。
前2 項之未遂犯罰之。
刑法第339 條之2 第1 項
意圖為自己或第三人不法之所有，以不正方法由自動付款設備取
得他人之物者，處3 年以下有期徒刑、拘役或1 萬元以下罰金。
